【裁判字號】    95,聲,270
【裁判日期】    950731
【裁判案由】    返還提存物
【裁判全文】
臺灣嘉義地方法院民事裁定  95年度聲字第270號
聲  請  人  京城商業銀行股份有限公司
法定代理人  甲○○
訴訟代理人  壬○○
相  對  人  戊○○
            己○○(即林貴秀).
            丁○○
            辛○○
            庚○○
            癸○○
            乙○○
            丙○○(即林貴美).
上列聲請人聲請發還擔保金事件，本院裁定如下：
    主  文
本院九十四年度存字第一○一六號提存事件聲請人所提存之擔保
物台北市政府建設公債八十九年度第一期債票還本卷，壹拾萬元
卷二張，號碼為（ＪＪ○○一三九九、ＪＪ○○一四○○），附
習卷六至七期，共計面額新臺幣貳拾萬元，准予發還。
聲請人其餘聲請駁回。
聲請程序費用由相對人戊○○、己○○（即林貴秀）負擔。
    理  由
一、原聲請人原名臺南區中小企業銀行股份有限公司，於民國95
    年3月24日更名為京城商業銀行股份有限公司，業據提出經
    濟部核准函文影本可稽，核先敘明。
二、按供擔保人證明受擔保利益人同意返還者，法院應依供擔保
    人之聲請，以裁定命返還其提存物，民事訴訟法第104條第1
    項第2款定有明文。另依同法第106條，前開規定於其他依法
    令供訴訟上之擔保者準用之。
三、聲請意旨略以：聲請人與相對人間請求假扣押事件，聲請人
    前遵本院94年度裁全字第1700號假扣押裁定，曾提供如主文
    第一項所示之提存物為擔保，並以本院94年度存字第1016號
    提存事件提存在案。茲因受擔保利益人即相對人戊○○、己○○（即林貴秀）同意聲請人取回本件擔保物，為此請求返
    還上開提存物等語，並提出提存書影本、戊○○之同意書及
    印鑑證明正本、己○○（即林貴秀）之同意書及印鑑證明正
    本各1份為證。
四、聲請人上揭主張，經本院依職權調閱本院94年度裁全字第17
    00號、94年度執全字第865號假扣押保全程序暨執行卷、 94
    年度存字第1016號擔保提存卷等核閱屬實，而相對人即受擔
    保利益人戊○○、己○○（即林貴秀）同意聲請人取回上開
    擔保物乙節，亦據聲請人提出相對人戊○○、己○○（即林
    貴秀）之同意書及印鑑證明在卷可憑。是依首揭規定，聲請
    人對於相對人戊○○、己○○（即林貴秀）部分之聲請為有
    理由，應予准許。
五、其中聲請人並未對相對人丁○○、辛○○、庚○○、癸○○
    乙○○、丙○○（即林貴美）之財產聲請本院實施假扣押執
    行程序，即撤回假扣押執行聲請，復經本院執行處發給實施
    假扣押程序前撤回證明書等情，經本院調閱上開卷宗核閱屬
    實，本得依修正前民事訴訟法第104條第3項規定，逕向本院
    提存所聲請發還提存擔保物，毋庸裁定，惟修正前民事訴訟
    法第104條第3項之規定，業經民國92年2月6日總統公布刪除
    ，92年9月1日起施行，其刪除理由係以此情形是否得逕行聲
    請提存所發還擔保金，屬提存範疇，然提存法並未增訂此情
    形是否得逕行聲請提存所發還擔保金，乃為法律所未規定之
    事項。提存所是否得逕行發還提存物，應由提存所自行審酌
    ，是聲請人對於相對人丁○○、辛○○、庚○○、癸○○、
    乙○○、丙○○ (即林貴美)部分之請求，應予駁回。
六、依民事訴訟法第95條、第78條定如主文。
中    華    民    國    95    年    7    月    31    日
                  民事第一庭法  官  陳俞婷
以上正本係照原本作成。
如對本裁定抗告須於裁定送達後10日內向本院提出抗告狀。
中    華    民    國    95    年    7    月    31    日
                            書記官  林美足


司法院資訊處製作；財團法人民間司法改革基金會備份。
